臺灣高等法院刑事判決　　　　　　　　　　　　　九十三年度上易字第一八四號
　　上　訴　人
　　即　被　告　丁○○
右上訴人因竊盜案件，不服臺灣桃園地方法院九十二年度易字第二三四號，中華民國
九十三年八月三十一日第一審判決（起訴案號：臺灣桃園地方法院檢察署九十一年度
偵字第四○三七、一八○八一號）提起上訴，本院判決如左：
    主  文
上訴駁回
    事實及理由
一、本案經本院審理結果，認原審法院以上訴人即被告丁○○犯刑法第三百二十一條
    第一項竊盜罪，判處有期徒刑柒月，另敘明被告被訴其餘部分，不能成立犯罪，
    但應不另為無罪之諭知之理由。經核認事用法及量刑均無不當，應予維持，並引
    用第一審判決書記載之事實、證據及理由（如附件）。
二、被告上訴意旨略以：被告沒有竊取己○○所有車號ＬＫ—０四七八號之自用小客
    車，己○○自小客車之失竊地點是陸光二村，不是憲光二村；警方亦未在被告家
    查到己○○的行車執照，被告在警詢時有被刑求，警詢筆錄並不可採；且桃園分
    局警方借提被告後一個小時，被害人己○○即接獲警方之電話通知，表示車已找
    到等語，然其時被告尚未帶同警方尋車，足見警方早已事先知道該車停放位置，
    本案係警察栽贓云云。
三、經查：
（一）觀諸桃園縣警局車輛協尋受理報案單，可知被害人己○○所失竊之車牌號碼Ｌ
      Ｋ—０四七八號自用小客車之失竊地點為「桃園縣龜山鄉憲光二村」（見原審
      卷二第一二九頁）；己○○於報案同日即九十一年九月六日八時三十分許在桃
      園縣警察局龜山分局所製作之車輛失竊報案筆錄亦明確記載失竊地點為「桃園
      縣龜山鄉憲光二村停車場」（見原審卷二第一二八頁）。亦即，己○○失竊汽
      車之地點為「桃園縣龜山鄉憲光二村停車場」，應無疑義。因之，警方受理報
      案後，所製作之查詢車輛認可資料（電腦列印），記載己○○車輛之失竊地點
      為「桃園縣龜山鄉陸光二村停車場」，應係誤載。本案案發後，警方受此資料
      之誤導認為己○○車輛之失竊地點為桃園縣龜山鄉陸光二村停車場，進而於詢
      問被告、己○○以及填載相關資料時，均誤以為係「陸光二村停車場」，接受
      詢問之被告或己○○亦未積極否認。然己○○於其後法院之訊問時已多次表示
      係「憲光二村」不是「陸光二村」，是警員弄錯等語（見原審卷一第一四六至
      一四八頁、原審卷二第一一九頁）。綜上所述，己○○汽車之失竊地點應係「
      桃園縣龜山鄉憲光二村停車場」，公訴人未詳加比對而有誤認，應予更正。且
      因失竊汽車之時間、車號、被害人均相同，單純之記載錯誤，自不影響於事實
      之認定，應先敘明。
（二）其次，被告丁○○於原審及本院訊問時雖矢口否認有竊取己○○所有汽車之犯
      行，惟被告於警詢時供稱：我有竊取ＬＫ—０四七八車號之紅色自小客車一輛
      ，並將該車棄置於大溪鎮鴻禧山附近的龍山寺前廣場等語（見偵字一八○八一
      號卷第頁四頁背面至第五頁正面），已自白竊盜犯行，並明確供出車輛之棄置
      地點；其後，被告於檢察官訊問時雖稱：我借提時有被刑求，手有麻感云云（
      見同上卷第十八頁背面）。惟被告於原審訊問時先稱未被刑求，因怕會被警方
      修理，所以才承認，被告前後供述已有不一；被告於證人即對被告製作筆錄之
      桃園縣警察局桃園分局警員林清志於原審證否認有刑求事實後（見原審卷一第
      八十頁），被告又改稱：警員陳峻盛有拿簿子敲我頭，但未受傷云云（見原審
      卷一第八四至八五頁）；又稱：我借提出去有被警員陳峻盛拿簿子打我頭，且
      我的手被反銬整天，以致造成手嘛，我回監獄後有照相云云（見原審卷二第四
      八至四九頁）；然被告於九十一年十月一日入進看守所後書立之自白書卻供稱
      ：警詢中被打胸部一下，未造成疼痛等語（見原審卷二第一○三頁），被告供
      述前後反覆，矛盾不一。所辯被刑求云云，已難逕信。況證人即本案承辦員警
      陳峻盛及林清志，亦均證稱無刑求情事。且本案承辦警員等人與被告並不認識
      ，亦無任何怨隙，當不會故陷被告入罪。而原審法院勘驗警詢筆錄結果：警詢
      筆錄是當場以一問一答的方式製作，筆錄並非事先製作好再讓被告照著唸；警
      員問話態度良好，被告答話順暢自然；被告於警詢中坦承竊取車牌號碼ＬＫ—
      ０四七八號自用小客車，此有原審九十三年八月三日勘驗筆錄足證（見原審卷
      三第五九至六五頁）。被告雖另稱Ｖ８錄影帶有拍到被告做手勢表示被打云云
      （見原審卷三第六六頁）。惟經原審法院勘驗Ｖ８錄影帶結果：警詢筆錄是當
      場以一問一答方式製作，於製作筆錄前並無被告以手勢表示被打畫面，亦有原
      審九十三年八月三日勘驗筆錄為憑（見原審卷三第六六頁）。原審法院再向臺
      灣桃園看守所調閱被告借提回所當日（即九十一年十月一日）之內外傷紀錄表
      ，其上亦記載：檢查結果為目視無外傷等語，此有臺灣桃園看守所九十三年二
      月十九日桃所憲總字第０九三九九００三一六號函所附該所新收（借提還押）
      收容人內外傷紀錄表在卷足稽（見原審卷二第一○一至一○二頁），此外，復
      查無其他遭刑求之具體事證，難認被告於警詢中之自白有何出於強暴、脅迫、
      利誘、詐欺、違法羈押或其他不正之方法，被告之警詢供述應足可採，被告事
      後翻異前詞，辯稱遭刑求之語，應僅係卸責之詞，無從採信。至被告辯稱其雙
      手被反銬一整天一節，縱無不實，亦係警方借提時為免脫逃之必要戒護程序，
      與被告自白之任意性無涉，附此敘明。
（三）被告另辯稱：被告被借提一個小時之後，尚未帶同警方尋車前，己○○即即接
      獲警方電話通知表示車已找到，認為警方事先知道該車停放位置，本案係警察
      栽贓云云。惟查，本案係桃園縣警察局龜山分局於九十一年九月二十三日，在
      被告住處查獲改造手槍、偽鈔、己○○之行車執照、乙○○所失竊財物，雖僅
      隨案移送被告涉犯違反槍砲彈藥刀械管制條例、刑法第一百九十五條之罪嫌，
      但因查悉己○○之ＬＫ—０四七八號之自小客車係失竊車輛，而承辦警員陳協
      駿即將調職（其於九十一年十月一日即至航空警察局報到，見原審卷二第五七
      頁），且被告是否涉犯竊盜尚待查證，遂將本竊盜案件移交桃園縣警察局桃園
      分局警員陳峻盛承辦，併交付贓物認領保管單、車輛竊盜、車牌失竊資料個別
      查詢報表—查詢車輛認可資料之事實，業據陳協駿、陳峻盛於原審證述綦詳（
      見原審卷二第五二至五八頁），互核相符。本案查獲之經過，並無疑義。其次
      ，被告於警詢時供稱：我將該車開往大溪鎮鴻禧山莊附近的龍山寺前廣場棄置
      （見偵字一八○八一號卷第五頁正面）；警員陳峻盛於檢察官及原審訊問時則
      證稱：陳協駿當時在移交竊盜案之相關資料時，有告知被告涉及一件車輛竊盜
      案，該車現放置於大溪永福派出所旁，在我們借提被告回桃園分局約一個多小
      時後，被告即供出置放於大溪永福派出所旁之失竊車輛為其竊取，他將該車棄
      置於鴻禧山莊附近，並由被告帶路尋車，在確定尋獲該車後，即速與車主取得
      聯絡，並請車主至現場指認，當時在現場者尚有林清志等人（見偵字一八○八
      一號卷第四七頁背面、原審卷二第六五至六六頁）。此與林清志於檢察官及原
      審訊問時之證述，亦相符合。己○○汽車之行車執照雖已下落不明，然若非警
      方確實查獲被告持有己○○汽車之行車執照並發現己○○之汽車失竊，且懷疑
      被告可能涉案，龜山分局警方何須大費周章將案件移由桃園分局接辦，並進而
      借提被告訊問？且己○○係警方尋獲汽車後始接獲通知，已經警員林清志證述
      在卷（見原審卷二第六一頁）。此與己○○所證：桃園分局電話通知我車子找
      到了，去做筆錄之前並未到車輛停放處指認，做完筆錄後，警方告知我地點，
      我和兒子去大溪開的等語（見原審卷一，第一四七、一四八頁），並無不合。
      己○○其後於原審法院訊問時雖稱：「當天上午去桃園分局做筆錄，警員告知
      我車輛在何處，我於當天下班就去牽我的車回家」等語（見原審卷二，第一一
      九頁）。然觀諸己○○之警詢筆錄係於九十一年十月一日下午四時製作（見偵
      一八０八一號卷第九頁），被告係於同日上午即被警方借提，並於同日下午一
      時許於警詢時坦承竊盜，並供出汽車停放地點（見偵一八０八一號卷第四、五
      頁筆錄）。亦即警方借提被告及詢問被告之時間，均在詢問己○○之前，己○○所述：上午去桃園分局做筆錄，警員告知我車輛在何處，我於當天下班去牽
      車回家云云。與事實不相符合，應係記憶上之錯誤。被告據此質疑警方栽贓云
      云，應有誤會。
（四）被告雖另聲請傳喚己○○，惟己○○已於原審審理時就相關事實陳證述明確，
      核無再傳喚之必要，併此敘明。
四、綜上所述，被告犯本案竊盜罪之事證明確，原審法院據以論罪科刑，認事用法，
    均無違誤，量刑亦無違法或顯然不當之情形，被告上訴否認犯罪，指摘原審判決
    不當，為無理由，應予駁回。
據上論斷，應依刑事訴訟法第三百七十三條、第三百六十八條，判決如主文。
本案經檢察官朱家崎到庭執行職務。
中    華    民    國    九十三    年      十一      月      二十三      日
                              臺灣高等法院刑事第七庭
                                  審判長法  官  吳 啟 民
                                        法  官  蘇 隆 惠
                                        法  官  林 瑞 斌
右正本證明與原本無異‧
不得上訴。
                                        書記官  丁 淑 蘭
中    華    民    國    九十三    年      十一      月      二十三      日
附錄：本案論罪科刑法條全文
中華民國刑法第三百二十條第一項規定：
意圖為自己或第三人不法之所有，而竊取他人之動產者，為竊盜罪，處五年以下有期
徒刑、拘役或五百元以下罰金。
附件：
臺灣桃園地方法院刑事判決　　　　　　　　　　　　　九十二年度易字第二三四號
    公　訴　人　臺灣桃園地方法院檢察署檢察官
　　被　　　告　丁○○　男　三十八歲（民國○○○年○月○○○日生）
　　　　　　　　　　　　身分證統一編號：Ｚ000000000號
　　　　　　　　　　　  住桃園縣龜山鄉大同村二三鄰憲光二村二五號
                        （另案於臺灣桃園監獄執行）
右列被告因竊盜案件，經檢察官提起公訴（九十一年度偵字第四０三七號、一八Ｏ八
一號），本院判決如左：
    主　文
丁○○竊盜，累犯，處有期徒刑柒月。
    事　實
一、丁○○曾因違反麻醉藥品管理條例案件，經台灣板橋地方法院於民國八十六年八
    月二十八日以八十六年度易字第五二九七號判決判處有期徒五月，於同年九月二
    十五日確定，後於八十六年十月二十九日易科罰金執行完畢，猶不知悔改。
二、丁○○意圖為自己不法之所有，於九十一年九月六日上午八時許，在桃園縣龜山
    鄉憲光二村停車場，徒手竊取己○○所有車牌號碼ＬＫ—０四七八號自用小客車
    一部，嗣於九十一年九月二十三日下午五時四十分許，警員在其位於龜山鄉憲光
    二村二五號住處搜獲己○○置於上揭車內之行車執照一紙（尚扣得改造手槍、改
    造槍管、彈匣、砂輪機、電鑽、空彈殼、鑽床、噴槍、偽鈔等物，另案審理），
    始悉上情。
三、案經桃園縣警察局桃園分局報告臺灣桃園地方法院檢察署檢官偵查起訴。
    理　由
壹、有罪部分：
一、訊據被告丁○○矢口否認涉有右揭竊盜犯行，辯稱：伊於九十一年九月二十三日
    因槍砲案為警逮捕，當時警員有提到陸光二村有一台車不見了，伊便向警員說陸
    光二村沒有停車場，之後有一組警員至看守所將伊借提出來，並帶伊到永福派出
    所門口，栽贓車牌號碼ＬＫ—０四七八號自用小客車是伊偷的，借提當天，警員
    陳峻盛有打伊，伊會害怕，所以伊之警詢筆錄不實在云云。經查：
    （一）按被告於本院審理時雖供述：「（問：借提出去後，檢察官偵訊你說你手
          麻麻的，這是何意？）因為我手被反銬一整天。」、「（問：有無被刑求
          ？）我有被打，我回監獄有照相，但是看不出來。」、「（你是如何被打
          的？）他（指警員陳峻盛）拿簿子在車上敲我頭，叫我認。我的手被銬在
          後面一整天。」云云，然質之證人即警員陳峻盛於審理時證述：「這件是
　　　    龜山分局轉給我們辦理，我沒有必要對他刑求，這件事不是我們主動偵查
　　　　　的，所以我們才向檢察官聲請借提，如檢察官不准，我們就不用辦這個案
　　　　　子。」等語明確，且本院向台灣桃園看守所調閱被告借提回所當日（即九
　　　　　十一年十月一日）之內外傷紀錄表，其上僅載明：被告自述警訊中被一名
  　　　　警員用手銬反扣雙手，並用手打胸部一次等語，並無被告胸部受傷之紀錄
　　　　　，此有台灣桃園看守所九十三年二月十九日桃所憲總字第０九三九九００
　　　　　三一六號函所附健康檢查紀錄、自白書影本各一份在卷足稽，從而，被告
　　　　　於九十一年十月一日借提回所時供述被打部位為「胸部」，與其於本院審
　　　　　理時供述被打部位為「頭部」，迥然不同，是被告果遭警刑求，何以其供
  　　　　述被打部位前後不一？被告復於本院審理時表示在製作筆錄前伊有做手勢
　　　　　表示被打，錄影帶畫面應有錄到云云，嗣經本院勘驗Ｖ８錄影帶，勘驗結
  　　　　果為警詢筆錄是當場以一問一答的方式製作，於製作筆錄前並無被告有以
    　　　手勢表示被打的畫面，此有本院九十三年八月三日勘驗筆錄足憑，且亦無
      　　證據證明被告有受傷之情形，是被告辯稱被刑求一節，洵屬無據。另參以
      　　被告於九十一年十月一日警詢時，否認在伊住處搜獲之乙○○所有郵局存
      　  摺、提款卡、印章為其所竊取，並供稱：上揭物品是一位自稱「志偉」的
          人放在伊車上，不是伊偷的等語，從而，果被告當日有遭刑求（或害怕被
          刑求）一事，理應認罪，何以未坦承竊取乙○○所有郵局存摺、提款卡、
          印章？亦徵被告辯稱被警員陳峻盛毆打，伊會害怕，所以伊之警詢筆錄不
          實在云云，不足為採。另本院勘驗被告於九十一年十月一日之警詢筆錄，
          勘驗結果為警員以一問一答之方式製作筆錄，筆錄並非事先製作好再讓被
　　　　　告照著唸，警員問話態度良好，被告答話順暢自然，被告於警詢中坦承竊
　　　　　取車牌號碼ＬＫ—０四七八號自用小客車，復有本院九十三年八月三日勘
　　　　　驗筆錄足證，從而，被告之警詢供述應足採信，並有證據能力。至被告辯
　　　　　稱其雙手被反銬一整天一節，此係警員借提時小心戒護之程序，而有必要
　　　　  ，核與被告自白任意性無涉，附此敘明。
    （二）被告於右揭時、地徒手竊取己○○所有車牌號碼ＬＫ—０四七八號自用小
          客車一部之事實，業據被告於警詢中自白在卷，核與證人己○○於警詢及
          本院審理時證述情節大致相符，並有桃園縣警察局車輛協尋、車牌遺失受
          理報案單、車輛竊盜、車牌失竊資料個別查詢報表—查詢車輛認可資料、
          贓物認領保管單等附卷足證，是被告於警詢之自白與事實相符，足以採信
          。雖被告於警詢自白行竊地點為龜山鄉陸光二村，而與真正失竊地點應為
          同鄉憲光二村不符，然本件係警員陳峻盛、林清志借提被告後，被告自白
          竊車並帶警員至贓車放置處尋獲車輛一節，業據證人陳峻盛、林清志於偵
          、審中證述屬實，且觀之被告於警詢中自白竊車時間、車輛顏色均與證人
          己○○所述相符，從而，雖被告自白行竊地點有出入，仍不影響其自白之
          可信度。
    （三）另被告辯稱警員栽贓伊偷車云云一節，按本件係桃園縣警察局龜山分局龜
          山派出所警員陳協駿於九十一年九月二十三日下午五時四十分許，在被告
          住處查獲改造手槍、偽鈔、己○○之行車執照、乙○○所失竊之郵局存摺
          、提款卡、印章等物，當時僅隨案移送被告涉犯違反槍砲彈藥刀械管制條
          例、刑法第一百九十五條之罪嫌，而被告是否涉犯竊盜案件，尚在查證，
          因警員陳協駿即將調職，沒有時間再查明己○○失竊車輛之原委，遂將該
          二件竊盜案件移交予桃園分局警員陳峻盛承辦，並交付乙○○於九十一年
　　　　　九月二十四日之警詢筆錄、贓物認領保管單、車牌號碼ＬＫ—０四七八號
　　　　　自用小客車之車輛竊盜、車牌失竊資料個別查詢報表—查詢車輛認可資料
  　　　　予警員陳峻盛繼續辦理等情，業據證人陳協駿、陳峻盛於本院審理時證述
          綦詳（見九十三年二月十日審判筆錄），互核相符，且與證人己○○於本
          院審理時證述車輛尋獲時，伊車內之行照、銅幣、二支網球‧‧‧等物被
          偷走等語相符（見本院九十三年三月三十日審判筆錄），並有乙○○之警
          詢筆錄、贓物認領保管單、車牌號碼ＬＫ—０四七八號自用小客車之車輛
          竊盜、車牌失竊資料個別查詢報表—查詢車輛認可資料附卷足憑，從而，
          足認本件確係因被告於九十一年九月二十三日為警員查獲持有改造手槍、
          偽鈔、己○○所有之行車執照、乙○○所失竊之郵局存摺、提款卡、印章
          等物，而循線追獲被告涉有竊取己○○所有車牌號碼ＬＫ—０四七八號自
          用小車一案，且佐以證人陳峻盛、林清志於本院審理時均證述：本件是被
          告在製作警詢筆錄前先供出失竊車輛停放處，伊等即帶被告去找車等語明
          確，衡情果證人陳峻盛、林清志事前已知悉己○○所有車牌號碼ＬＫ—０
          四七八號自用小車失竊案件，並已知悉該車棄放處所，何庸大費周章帶被
          告尋車，用以確認被告自白之真實性？是被告辯稱警員栽贓伊偷車云云一
          節，顯不足採。
　　綜上所述，被告上開所辯顯係飾卸之詞不足採信。本案事證明確，被告犯行堪予
  　認定，應依法論科。
三、核被告丁○○所為，係犯刑法第三百二十條第一項竊盜罪。被告曾因違反麻醉藥
    品管理條例案件，經台灣板橋地方法院於八十六年八月二十八日以八十六年度易
    字第五二九七號判決判處有期徒五月，於同年九月二十五日確定，後於八十六年
    十月二十九日易科罰金執行完畢，此有臺灣桃園地方法院檢察署刑案資料查註紀
    錄表、臺灣高等法院被告全國前案紀錄表各乙份附卷可稽，其於五年內再犯本件
    有期徒刑以上之罪者，為累犯，應依刑法第四十七條規定，加重其刑。爰審酌被
    告犯罪之動機、目的、其犯罪之手段、所生危害及其犯罪後否認犯行之態度等一
    切情狀，量處如主文所示之刑。
貳、不另為無罪諭知部分：
一、公訴意旨另以：被告丁○○基於意圖為自己不法所有之概括犯意，於（一）九十
    年九月三日某時，無故侵入被害人戊○○位於桃園縣楊梅鎮○○路一二０巷三弄
    九三號住處（侵入住宅部分未據告訴），竊取被害人戊○○所有之世華銀行存摺
    一本、皮夾二個、化粧品、銀飾品、元宏食品行上海銀行存摺一本、被害人戊○○之子
    ）又於九十年十月下旬至十一月下旬間某日，無故侵入被害人甲○○位於桃園縣
    平鎮市○○路三０號住處（侵入住宅部分未據告訴），竊取被害人甲○○所有之
    國民
　　位於桃園縣中壢市○○街二二號住處（侵入住宅部分未據告訴），竊取被害人庚○○所有之國民
    卡、大地震音樂城會員卡、三井電腦威力卡、巨登遊戲館ＶＩＰ卡、人行道服飾
　　ＶＩＰ卡、華南銀行、郵局、聯邦銀行金融卡各一張、機車行照、阿波羅影視事
　  業機構會員卡各二張、內有ＣＤ一片之ＣＤ隨身聽一台、現金新台幣五十元。（
    四）再於九十一年八月上旬某日下午某時，在桃園火車站前，打開被害人乙○○
　　所有車號ＨＮＷ｜二三三號機車置物箱，竊取被害人乙○○所有之郵局存摺、提
　  款卡、印章等物，嗣於九十一年二月二十日下午五時許，在桃園縣龜山鄉○○○
    路八一巷一七號住處，為警查獲前揭被害人甲○○之國民
    之世華、上海銀行存摺各一本、被害人庚○○所有之國民
    一年九月二十三日下午五時四十分許，在龜山鄉大同村廿三鄰憲光二村二五號住
    處，為警查獲被害人乙○○之郵局存摺、提款卡、印章等物。因認被告連續涉犯
    刑法第三百二十條第一項之竊盜罪云云。
二、公訴意旨認被告丁○○涉有竊盜犯行，無非係以：被害人甲○○、戊○○、庚○○、乙○○於警訊中之指述，證人丙○○之證詞，及任海平自九十年九月八日即
    因案於桃園監獄執行自今，則任海平應無於入監前置放其入監後將被害人始遭竊
    之物於被告車上之可能，另被告供稱不知綽號「志偉」之人姓名年籍，亦不知如
　　何與該人聯絡，足見是否確有「志偉」此人，不無疑問，被告所辯，不足採信，
　　復有贓物認領保管收據在卷可資佐證為其論據。
三、訊據被告丁○○堅決否認有竊盜之犯行，其於偵查中辯稱：戊○○、甲○○失竊
    之物，是任海平放在伊處的，庚○○失竊之物是林宏原（所涉收受贓物罪嫌另案
    偵辦）放的，乙○○的提款卡等物，是他放在綽號「志偉」處，「志偉」將提款
    卡等物放在伊車內，忘記拿回去，均不是伊偷的等語；復於本院審理時改稱：戊○○、甲○○、庚○○失竊之物是林宏原放的，均不是伊偷的等語。
四、按犯罪事實應依證據認定之，無證據不得認定犯罪事實；又不能證明被告犯罪者
    ，應諭知無罪之判決，刑事訴訟法第一百五十四條第二項、第三百零一條第一項
    分別定有明文。所謂認定犯罪事實之證據，係指足以認定被告確有犯罪行為之積
    極證據而言，該項證據自須適合於被告犯罪事實認定，始得為斷罪資料。又苟未
    能發現相當證據，或證據不足以證明，自不能以推測或擬制之方法，以為裁判基
    礎，亦分別有最高法院二十九年度上字第三一０五號及同院四十年度台上字第八
    六號判例意旨可資參照。而認定犯罪事實所憑之證據，無論為直接證據或間接證
    據，其為訴訟上之證明，須於通常一般之人均不致於有所懷疑，而得確信其為真
    實之程度者，始得據之為有罪之認定，倘其證明尚未達到此一程度，而有合理性
    懷疑之存在時，即無從為有罪之確信，亦有最高法院七十六年臺上字第四九八六
    號判例可資參酌。
五、經查：
   （一）被害人甲○○雖指稱：伊之
         平鎮市○○里○○鄰○○路三十號內失竊等語；被害人戊○○指稱：於九
         十年九月三日，在伊住址被竊世華聯合商業銀行存摺、元宏食品行上海商
         業儲蓄銀行存摺、皮夾二個、化妝品、銀飾品、廖玟惠之中國國際商銀信
         用卡乙張、美國銀行信用卡乙張、伊與伊子
         庚○○指稱：於九十一年二月十二日凌晨，伊住處遭竊，被竊取之物有身
         分證、寶島運動廣場會員卡、大地震音樂帶會員卡、三井電腦威力卡、巨
         登遊戲館ＶＩＰ卡、人行道服飾ＶＩＰ卡、健保卡、機車強制險保險證、
         駕照、華南銀行、郵局、聯邦銀行之提款卡各一張、阿波羅影視事業機構
         會員卡二張、機車行照ＦＲＮ—８１２、ＣＦＤ—０１３二張、ＣＤ隨身
         聽乙台與現金五十元等語；被害人乙○○指稱：於九十一年九月初下午時
         ，伊發現置放於車牌號碼ＨＮＷ—２３３號機車置物箱內之郵局存摺及提
         款卡、木質印章等物被竊等語，惟此皆僅係能證明被害人戊○○、甲○○
         、庚○○、乙○○確有於上開時間、地點失竊情節，且為警查獲之事實；
         尚不能證明自被告居所搜索查獲被害人戊○○等人之失竊物乃係出於被告
         竊盜所得。甚者，被害人戊○○、甲○○、庚○○、乙○○均係事後發覺
         失竊，亦未能指證被告確為下手行竊之人。況警方查獲上開贓物之日距離
         被害人戊○○、甲○○、庚○○、乙○○失竊時間分為六月、三月、八日
         、一月餘，實難僅憑被告持有上開贓物即推論為被告所竊，尚應調查其他
         積極之證據，認被告確有於右揭時、地下手行竊，始足當之，是以，本件
         無從依被害人戊○○等人指述推斷被告竊盜犯行。
   （二）再查，證人即同案被告林宏原於警詢、偵查中均陳稱：在伊住處（即桃園
         市○○路三七巷三號二樓）扣得之ＣＤ音響一台、ＣＤ唱片一張（均為被
         害人庚○○失竊之物），是伊友綽號「阿乖」給伊的等語，證人即桃園縣
         龜山鄉○○○路八一巷一七號處之承租人丙○○於偵查中陳稱：林宏原帶
         證件、金融卡、會員卡來伊住處給被告看等語；復於本院調查時證述：扣
         案物是查獲前半個月，林宏原是分二次拿來的，全部都是林宏原拿來要交
         給丁○○等語，從而，被害人戊○○、甲○○、庚○○失竊之物，或係同
         案被告林宏原拿至查獲處，亦有可能，而持有贓物，在社會生活經驗上，
         原因非一，無從以被告持有贓物，忖度被告取得贓物之來源，縱被告係以
         竊盜、搶奪、詐欺、拾得遺失物或故買贓物等犯罪手段取得該贓物，所涉
         犯罪構成要件各不相同，亦不能因被告對於查獲贓物來源交待不一而任意
         推定，致違刑事訴訟法發覺真實之原則。另被告雖無法提供綽號「志偉」
         之年籍資料以供查證，然並無證據證明「志偉」該人並不存在。況縱有如
         公訴人所述之上揭推論，被告所辯縱屬不能成立，然依最高法院三十年上
         字第一八三一號判例意旨，除非有積極證據足以證明其犯罪行為，仍不能
         持此為認定被告犯罪之論據。從而，本件並無積極證據足以證明在桃園縣
         龜山鄉○○○路八一巷一七號、龜山鄉大同村廿三鄰憲光二村二五號處，
         為警查獲之贓物為被告所竊取，此外，復查無其他積極證據足資認定被告
         有何竊盜之犯行，揆諸前揭條文及判例意旨，自屬不能證明被告犯罪，惟
         公訴意旨認此部分與被告所犯前揭論罪科刑之竊盜罪有連續犯之裁判上一
         罪關係，爰不另為無罪之諭知。
據上論斷，應依刑事訴訟法第二百九十九條第一項前段，刑法第三百二十條第一項、
第四十七條，罰金罰鍰提高標準條例第一條前段，判決如主文。
本案經檢察官呂理銘到庭執行職務。
中      華      民      國    九十三    年      八      月    三十一    日
                              臺灣桃園地方法院刑事第一庭
                                  審判長法  官  吳  爭  奇
                                        法  官  胡  芷  瑜
                                        法  官  黃  梅  淑
